【裁判字號】    97,裁,1879
【裁判日期】    970313
【裁判案由】    商標評定
【裁判全文】
最  高  行  政  法  院  裁  定
                                     97年度裁字第01879號
上  訴  人  台灣恩益禧股份有限公司
代  表  人  甲○○○
                      送達代收人  謝穎青
                                  路167號17樓B區
被 上訴 人  經濟部智慧財產局
代  表  人  王美花
參  加  人  瑩豐實業有限公司
代  表  人  乙○○
上列當事人間商標評定事件，上訴人對於中華民國96年12月20日
臺北高等行政法院96年度訴字第1417號判決，提起上訴，本院裁
定如下：
    主  文
上訴駁回。
上訴審訴訟費用由上訴人負擔。
    理  由
一、按對於高等行政法院判決之上訴，非以其違背法令為理由，
    不得為之，行政訴訟法第242條定有明文。依同法第243條第
    1項規定，判決不適用法規或適用不當者，為違背法令；而
    判決有同條第2項所列各款情形之一者，為當然違背法令。
    是當事人對於高等行政法院判決上訴，如依行政訴訟法第
    243條第1項規定，以高等行政法院判決有不適用法規或適用
    不當為理由時，其上訴狀或理由書應有具體之指摘，並揭示
    該法規之條項或其內容；若係成文法以外之法則，應揭示該
    法則之旨趣；倘為司法院解釋或本院之判例，則應揭示該判
    解之字號或其內容。如以行政訴訟法第243條第2項所列各款
    情形為理由時，其上訴狀或理由書，應揭示合於該條項各款
    之事實。上訴狀或理由書如未依此項方法表明，或其所表明
    者與上開法條規定不合時，即難認為已對高等行政法院判決
    之違背法令有具體之指摘，其上訴自難認為合法。
二、本件上訴人對於高等行政法院判決上訴，係主張：依據被上
    訴人民國93年4月28日經濟部訂定發布混淆誤認之虞審查基
    準，指出：拼音性之外文例如英法德日語，其起首字母在外
    觀與讀音上，對於整體字詞給予消費者之印象有極重要之影
    響，判斷近似時應賦予比重較重之考量。是被上訴人僅以「
    NECVOX」係由6個字母組成且屬連貫不可分割，「NEC」則係
    加上菱形外框設計圖，即認為對消費者不致有所混淆誤認云
    云，實有違前開審查基準。另系爭商標之「NECVOX」文字，
    與據爭商標已造成相關消費者混淆誤認，於原審卷內已有網
    際網路上國內各商家之行銷資料、消費者討論及網拍賣家使
    用系爭商標混淆誤認事實，及參加人之關係企業對外發函所
    述內容之混淆誤認證明，足以為證，此乃系爭商標主要部分
    「NECVOX」本身命名特徵使然，該混淆誤認之嚴重情況，業
    已使相關消費者誤認2商標為同一來源，或誤認2商標之商品
    為同一來源之系列商品，或誤認2商標之使用人間存在關係
    企業其他類似關係。而此種與據爭商標之嚴重混淆誤認情形
    ，殊不因系爭商標多列「韶文」2中文字而可得解免。又上
    訴人業於原審指明系爭商標有使相關消費者因該商標之關係
    ，誤認來自不同來源的商品、服務以為來自同一來源，或誤
    認二商標之使用人間存在關係企業、授權關係、加盟關係或
    其他類似關係，足徵系爭商標確與據爭商標構成混淆誤認。
    客觀上更已有使一般商品購買者，對其所表彰之商品來源與
    商標權人或上訴人產生相當之聯想而致混淆誤信之虞。惟原
    審判決在比較上訴人據爭商標及關係人系爭商標之近似性，
    並未適用被上訴人所定混淆誤認之虞審查基準之參酌因素綜
    合認定，顯有違平等原則、不適用法規、適用法規不當、判
    決理由不備之違法等語，為其理由。
三、本院查：觀之上訴人所陳上述理由，無非係重述其在原審業
    經主張而為原判決摒棄不採之陳詞，並執其個人主觀之法律
    見解，就原審所認定系爭商標較之據爭商標圖樣多一明顯之
    中文「韶文」，且其字體所占比例特別大，二者整體為觀察
    ，彼此之構圖及排列不同；無論在外觀、觀念均足資區辨；
    兩造商標對具有普通知識之相關消費者，於購買時施以普通
    之注意，應不致產生混淆誤認之虞，自不構成近似之商標；
    又經濟部95年5月12日經訴字第09506167910號訴願事件中之
    系爭商標圖樣，與本件系爭商標圖樣並不相同，於本件自不
    生違反平等原則問題等情，泛言其不適用法令及違背法令，
    而非具體表明合於不適用法規、適用法規不當、或行政訴訟
    法第243條第2項所列各款之事實，難認對原判決之如何違背
    法令已有具體之指摘。依首揭規定及說明，應認其上訴為不
    合法，應予駁回。
四、依行政訴訟法第249條第1項前段、第104條、民事訴訟法第
    95條、第78條，裁定如主文。
中    華    民    國    97    年    3     月    13    日
                    最高行政法院第一庭
                        審判長法官  鄭  淑  貞
                              法官  姜  仁  脩
                              法官  吳  明  鴻
                              法官  鄭  小  康
                              法官  帥  嘉  寶
以  上  正  本  證  明  與  原  本  無  異
中    華    民    國    97    年    3     月    13    日
                              書記官  阮  思  瑩


司法院資訊處製作；財團法人民間司法改革基金會備份。
